【裁判字號】    97,台上,3799
【裁判日期】    970814
【裁判案由】    違反槍砲彈藥刀械管制條例
【裁判全文】
最高法院刑事判決            九十七年度台上字第三七九九號
上  訴  人  甲○○
上列上訴人因違反槍砲彈藥刀械管制條例案件，不服台灣高等法
院台中分院中華民國九十七年五月二十九日第二審判決（九十六
年度上訴字第二一０二號，起訴案號：台灣台中地方法院檢察署
九十四年度偵字第一三一一七號），提起上訴，本院判決如下：
    主  文
上訴駁回。
    理  由
按刑事訴訟法第三百七十七條規定，上訴於第三審法院，非以判
決違背法令為理由，不得為之。是提起第三審上訴，應以原判決
違背法令為理由，係屬法定要件。如果上訴理由書狀並未依據卷
內訴訟資料，具體指摘原判決不適用何種法則或如何適用不當，
或所指摘原判決違法情事，顯與法律規定得為第三審上訴理由之
違法情形，不相適合時，均應認其上訴為違背法律上之程式，予
以駁回。本件原判決撤銷第一審關於上訴人甲○○部分之判決，
改判仍論處上訴人未經許可，持有子彈，暨未經許可，製造槍砲
之主要組成零件罪刑，已敘明其所憑之證據及認定理由；從形式
上觀察，並無判決違背法令之情形存在。查原判決採憑內政部警
政署刑事警察局槍彈鑑定書及內政部公告等卷證資料，認警方在
上訴人住處及其小客車內查獲之子彈十發，其中直徑八點四七釐
米金屬彈頭之土造子彈六發及直徑約七點九六釐米金屬彈頭之土
造子彈一發，均具有殺傷力。而扣案之改造槍管，其中一支（即
鑑定報告(1)所示）係土造金屬槍管；改造撞針其中二支（即送鑑
照片四、五所示）係土造金屬槍機（含撞針、撞針座），均屬內
政部公告之槍砲主要組成零件，理由內已審酌論敘綦詳。上訴意
旨仍執陳詞辯解，以其購買之十發子彈，外觀均無明顯差別，無
從辨識何者具有殺傷力，欠缺犯罪之故意；又土造金屬槍管、撞
針可否供組合槍枝使用，組合後之槍枝有無殺傷力，原審未調查
說明，警方復未查獲上訴人以該零件組成之槍枝，遽為判決，於
法有違等語，漫就原審採證認事職權之適法行使，持己見任意指
摘，不符第三審上訴之法定要件。又原判決以上訴人行為後，刑
法已於民國九十四年二月二日修正公布，九十五年七月一日施行
（下稱新法，修正前刑法下稱舊法），綜合上訴人全部罪刑之結
果而為新、舊法比較，認以行為時法即舊法之規定有利於上訴人
，自應適用舊法規定，併於理由內剖析論敘翔明。關於罰金刑之
加重，依新法第六十七條規定，其最高度及最低度同加重之，舊
法第六十八條規定僅加重其最高度，應以舊法有利於上訴人。原
判決就此雖未說明，但其綜合全部罪刑之結果而為新、舊法比較
，認應適用舊法規定，則關於罰金刑之加重，自亦適用舊法第六
十八條之規定，乃當然之理，尤無違法可言。上訴意旨指摘之各
節，均與法律規定得為第三審上訴理由之違法情形，不相適合，
其上訴為違背法律上之程式，應予駁回。
據上論結，應依刑事訴訟法第三百九十五條前段，判決如主文。
中    華    民    國  九十七  年    八    月   十四   日
                      最高法院刑事第十一庭
                          審判長法官  花  滿  堂
                                法官  黃  正  興
                                法官  陳  東  誥
                                法官  林  錦  芳
                                法官  魏  新  和
      本件正本證明與原本無異
                                      書  記  官
中    華    民    國  九十七  年    八    月   十八   日
                                                Ａ


司法院資訊處製作；財團法人民間司法改革基金會備份。
